【裁判字號】    90,交易,191
【裁判日期】    900824
【裁判案由】    過失致死等
【裁判全文】
臺灣嘉義地方法院刑事判決                          九十年度交易字第一九一號
    公  訴  人  臺灣嘉義地方法院檢察署檢察官
    被      告  甲○○
右列被告因過失致死等案件，經檢察官提起公訴（九十年度偵字第三四五一號、第三
四九四號），本院判決如左︰
    主  文
甲○○服用酒類，不能安全駕駛動力交通工具而駕駛，處拘役伍拾日，如易科罰金，
以佰元折算壹日；又因過失致人於死，處有期徒刑伍月，如易科罰金，以佰元折
算壹日。緩刑參年，緩刑期間付保護管束。
    事  實
一、甲○○明知飲酒後吐氣所含酒精成分超過每公升○、二五毫克以上者，因神智不
    清，反應遲鈍，不得駕車，於民國九十年五月十六日晚上八時五分許，於酒後吐
    氣酒精濃度高達每公升○、八五毫克，意識不清，已不能安全駕駛動力交通工具
    ，竟仍駕駛車牌Ｃ三二一六九號自小客車，沿嘉義縣阿里山公路（台十八線）由
    西向東行駛，途經該公路十八公里處（番路鄉觸口村），依當時之天候、路況皆
    良好，其原應注意汽車行進中駕駛人應注意車前狀況，隨時採取必要安全措施。
    又汽車行駛在劃有行車分向限制線之路段，不得駛入來車之車道內，且在郊外道
    路，行車速度時速不得超過六十公里。而依當時情形又無不能注意之情事，竟疏
    於注意，未留意前方車輛之動態，而貿然以時速六十公里以上速度駛入劃有行車
    分向限制線之來車車道內，致撞及童永男所駕駛內載丙○○於車道內行駛之ＳＬ
    ○五三六號自小客車，造成該自小客車起火燃燒，而童永男逃避不及當場燒死於
    車內，丙○○則受有頭部外傷併臉部多處撕裂傷、頭部挫傷、胸部挫傷併撕裂傷
    等之傷害（傷害部分業據撤回告訴）。
二、案經死者之父乙○○及丙○○訴由嘉義縣警察局中埔分局報請臺灣嘉義地方法院
    檢察署檢察官偵查起訴。
    理  由
一、訊據被告甲○○，對其於右揭時地與被害人童永男所駕駛內載丙○○之車子發生
    車禍，因撞擊造成該自小客車起火燃燒，而童永男逃避不及當場燒死於車內，丙
    ○○則受有頭部外傷併臉部多處撕裂傷、頭部挫傷、胸部挫傷併撕裂傷等之傷害
    之事實均供承不諱，其於警訊、偵訊及本院審理中供述之情節，核與告訴人乙○
    ○、丙○○所指述情節相符，亦與在場證人即林天驊之證述情形相吻合，並有酒
    精濃度測試值、測試觀察紀錄表、道路交通事故調查表、診斷證明書各乙份、現
    場照片十二幅在卷可資佐證。且被害人童永男係因本件車禍導致死亡，業經台灣
    嘉義地方法院檢察署檢察官督同檢驗員相驗明確，有相驗屍體證明書、驗斷書、
    及相驗筆錄等在卷可憑。按駕駛人應注意車前狀況，隨時採取必要安全措施。又
    汽車行駛在劃有行車分向限制線之路段，不得駛入來車之車道內，且在郊外道路
    ，行車速度時速不得超過六十公里。道路交通安全規則第九十三條第一項第一款
    、第九十四條第三項、第九十七條第二款各定有明文。被告甲○○駕駛自小客車
    ，疏未注意遵行前揭道路交通安全規定，未在車道內遵速行駛並隨時注意車前狀
    況，且依附卷之交通事故調查報告表所載，本件肇事時、地之天候、路況皆良好
    ，其情況又非不能注意，被告顯有過失，被害人童永男因本件車禍死亡，與被告
    之過失行為間並有相當因果關係。從而，罪證明確，被告犯行洵堪認定。
二、核本件被告甲○○酒醉駕車之行為，係觸犯刑法第一百八十五條之三之公共危險
    罪；違反交通安全規則駕車肇事致被害人童永男死亡之行為，則係觸犯同法第二
    百七十六條第一項之普通過失致死罪。被告所犯上開二罪間，犯意各別，行為互
    異，犯罪構成要件亦不同，自應分論併罰。爰審酌政府一再宣導禁止酒後駕車，
    被告明知其已飲用相當之酒精，卻仍執意駕車行駛，且超速駛入來車車道，造成
    被害人童永男之死亡，其惡性及所生之危害均屬於重大，惟肇事後態度良好，幫
    助救助傷患，坦承犯行及深表悔意等一切情狀，分別量處如主文第一項及第二項
    所示之刑，並諭知易科罰金折算之標準以示懲儆。查被告未曾受有期徒刑以上刑
    之宣告，有臺灣嘉義地方法院檢察署刑案資料查註紀錄表、臺灣高等法院被告全
    國前案紀錄表各一份在卷可參，被告事後已與被害人童永男家屬達成和解（此有
    嘉義市西區調解委員會調解筆錄可證），此次因一時失慮，初罹刑典，經此之偵
    查審判，當知所警惕，信無再犯之虞，本院認為其所宣告之刑，以暫不執行為適
    當，並予宣告緩刑三年，緩刑期內付保護管束，以觀後效，以啟自新。
三、公訴意旨另略以：被告於前開時地，應注意、能注意而疏未注意，駕車撞及丙○
    ○致受傷，因認被告另涉有過失傷害罪嫌。惟按告訴乃論之罪，告訴人於第一審
    辯論終結前得撤回其告訴，又告訴經撤回者應諭知不受理之判決，刑事訴訟法第
    二百三十八條第一項、第三百零三條第三款分別定有明文。查本件公訴人所指被
    告涉有刑法第二百八十四條第一項前段之過失傷害罪，依同法第二百八十七條前
    段之規定，須告訴乃論。茲被告與告訴人已達成民事和解，告訴人亦已具狀撤回
    其告訴，有調解筆錄、撤回告訴狀各一份在卷可稽，而公訴人認被告所涉此一部
    份犯行，與前開普通過失致死罪具有想像競合犯之關係，屬於裁判上一罪，爰另
    為不受理之諭知。
據上論斷，應依刑事訴訟法第二百九十九條第一項前段，刑法第一百八十五條之三、
第二百七十六條第一項、第四十一條第一項前段、第七十四條第一款、第九十三條第
一項，罰金罰鍰提高標準條例第一條前段、第二條第一項，判決如主文。
本案經檢察官劉仲慧到庭執行職務。
中    華    民    國      九十        年      八    月    二十四     日
                            臺灣嘉義地方法院刑事第二庭
                                法  官    李  麗  萍
右正本證明與原本無異。
如不服本判決，應於判決送達後十日內向本院提出上訴狀( 應附繕本 )。
中    華    民    國      九十        年      八    月    二十四     日
                                書記官    侯  麗  茹
附錄本判決論罪之法條：
刑法第一百八十五條之三
服用毒品、麻醉藥品、酒類或其他相類之物，不能安全駕駛動力交通工具而駕駛者，
處一年以下有期徒刑、拘役或三萬元以下罰金。
刑法第二百七十六條第一項
因過失致人於死者，處二年以下有期徒刑、拘役或二千元以下罰金。


司法院資訊處製作；財團法人民間司法改革基金會備份。
